臺灣高等法院刑事裁定　　　　　　　　　　　　　　九十一年度毒抗字第四五六號
　　抗　告　人
　　即　被　告　甲○○
右抗告人因毒品危害防制條例案件，經檢察官聲請送觀察勒戒，不服台灣新竹地方法
院九十一年七月五日裁定（九十一年度毒聲字第七二０號），（偵查案號：台灣新竹
地方法院檢察署九十一年毒偵字第六八九號），本院裁定如左：
    主  文
抗告駁回。
    理  由
一、原審裁定意旨略以檢察官聲請意旨以：被告甲○○基於概括犯意，自民國九十一
    年二月初起至同年五月二日凌晨二時許止，連續在新竹縣關西鎮○○路二四四號
    住處及新竹縣新埔鎮○○街某處陳姓友人家中等地點施用第二級毒品安非他命，
    為警於同年五月二日凌晨三時三十分時許，在新竹縣新埔鎮○○街七０巷口查獲
    ，經對所採之尿液經送驗後，結果呈毒品陽性反應，有尿檢報告附卷可稽，及在
    現場扣得安非他命八點六公克可考，爰依毒品危害防制條例第二十條第一項及觀
    察勒戒處分執行條例第三條第一項規定，聲請裁定將被告送勒戒處所觀察、勒戒
    等語。原審經訊據抗告人否認前揭施用毒品之行為。惟查：(一)抗告人於九十一年
    五月二日十六時許，於警訊時所採集之尿液（檢體編號：一一八號）經送新竹縣
    衛生局以ＴＯＸＩ─ＬＡＢ（即薄層層析法）併用免疫學分析法檢驗後，結果呈
    甲基安非他命陽性反應，有真實姓名代號對照表及新竹縣衛生局於九十一年五月
    二十七日出具之竹縣衛六字第九一０二二０號尿液檢驗單在卷可參。(二)依行政院
    衛生署衛署藥檢字第八六０七六八七七號函稱：「目前地方衛生機關以免疫學分
    析法併用薄層層析法檢驗煙毒尿液，尚不致產生甲基安非他命及嗎啡偽陽性之情
    事」，是新竹縣衛生局採用之檢驗方法可排除毒品偽陽性之干擾，檢驗結果堪以
    採信，抗告人所辯並不足採；另「甲基安非他命經口服投與後約百分之七十於二
    十四小時內自尿液中排出，約百分之九十於九十六小時內自尿液中排出，甲基安
    非他命之檢出與其投與方式、投與量、個人體質、採尿時間及檢測儀器之精密度
    等諸多因素有關，因此僅憑尿液中呈安非他命陽性反應，並無法確實推算吸食時
    間距採集時間之長短，惟依上述資料推斷，最長可能不會超過四日」，亦有行政
    院衛生署藥物食品檢驗局八十一年二月八日（八一）藥檢壹字第００一一五六號
    函附卷可稽。是依上開說明佐以抗告人之尿檢報告，抗告人於九十一年五月二日
    十六時許警訊採尿時起回溯前九十六小時內之某時，在不詳地點，曾有施用第二
    級毒品安非他命犯行，堪以認定，聲請人聲請將抗告人送勒戒處所觀察、勒戒，
    經核屬實，應予准許。(三)另聲請人雖認抗告人自九十一年二月初起至同年五月二
    日為警查獲前亦有連續多次施用第二級毒品之行為，惟此部分除抗告人於警訊中
    自白外，並無其他證據可資佐證，抗告人事後亦否認有施用之行為，自不能證明
    此部分之行為，惟仍不影響原審對抗告人於九十一年五月二日有施用第二級毒品
    一次行為之認定及應送勒戒處所觀察勒戒之裁定等情。
二、經查，原審之裁定，參酌卷存之證據資料，其認事用法並無不合。抗告意旨仍否
    認其有施用第二級毒品安非他命，並以在現場扣得之安非他命八．六公克非抗告
    人所有云云。惟查，抗告人之尿液經檢驗結果既有甲基安非他命陽性反應，已如
    上述，現場查扣之安非他命八．六公克，抗告人於警訊時所辯係徐興焜所有，但
    徐興焜既未到案，又無其他證據佐證，已無從認定係徐興焜所有，況縱如抗告人
    所辯查扣之安非他命係徐某所有，也不影響抗告人有施用安非他命之犯行，應依
    法送觀察、勒戒之裁定。從而抗告非有理由，應予駁回。
三、據上論斷，依刑事訴訟法第四百十二條，裁定如主文。
中      華      民      國    九十一    年      八      月     十五     日
                            臺灣高等法院刑事第三庭
                                審判長法  官  張  連  財
                                      法  官  張  傳  栗
                                      法  官  李  英  勇
右正本證明與原本無異。
不得再抗告。
                                      書記官  初  玲  玲
中      華      民      國    九十一    年      八      月     十五     日
